臺灣高雄地方法院高雄簡易庭裁定　　　 111年度雄秩字第11號
移送機關　　高雄市政府警察局新興分局
被移送人　　陳源鴻　



上列被移送人因違反社會秩序維護法案件，經移送機關以110 年
12月29日高市警新分偵字第11074276100 號移送審理，本院裁定
如下：
    主  文
陳源鴻無正當理由攜帶具有殺傷力之器械，處罰鍰新臺幣參仟元
。
扣案之摺疊刀及藍波刀各壹把均沒入。
    事實理由及證據
一、移送意旨略以：被移送人於民國110 年12月20日11時15分許
    ，隨身攜帶摺疊刀及藍波刀各1 把進入高雄市○○區○○里
    市○○路000 號臺灣高雄地方檢察署，於該署大門內X 光機
    門禁安全檢查處查獲，因認被移送人違反社會秩序維護法第
    63條第1 項第1 款之規定，爰移請裁處等語。
二、按無正當理由攜帶具有殺傷力之器械、化學製劑或其他危險
    物品者，處3 日以下拘留或新臺幣3 萬元以下罰鍰，社會秩
    序維護法第63條第1 項第1 款定有明文。本條款之構成要件
    ，須行為人客觀上有攜帶具有殺傷力之器械、化學製劑或其
    他危險物品之行為，且該攜帶係無正當理由，因而有危害於
    社會安全之情形，始足當之。亦即，就行為人客觀上攜帶具
    有殺傷力器械之行為，依其攜帶行為之目的，考量行為人攜
    帶當時時間、地點、身分、舉止等因素，據以認定其是否已
    構成本條款之行為。
三、經查，被移送人自陳因曾申請國賠案件而於上開時間至臺灣
    高雄地方檢察署開庭，於通過X 光機檢查時，自行取出隨身
    攜帶經扣案之摺疊刀及藍波刀各1 把之事實，經被移送人於
    警詢時自陳無誤，有其警詢筆錄、扣押筆錄、扣押物品目錄
    表、照片5 張足憑，堪認屬實。而扣案之摺疊刀及藍波刀均
    係鋼鐵材質，質地堅硬，刀鋒銳利，如持之朝人揮砍，實足
    以傷人性命，是該等刀核屬具殺傷力之器械甚明。被移送人
    雖辯稱：伊剛買完這2 把刀就直接前往地檢署開庭，店家說
    這把刀沒有違法，伊進去地檢署時有先告知身上有帶這2 把
    刀，保全唐逸宏、法警林炳宏明知道這2 把刀不能帶，還跟
    伊說沒關係、可以放進X 光機、會幫伊保管等語，然本件行
    為地點係屬不特定人得以出入之公務檢察偵查機關，被移送
    人自承因申請國賠而到地檢署開庭，並無攜帶刀械必要，若
    未遭查獲而於上開公務機關內持刀械示人，顯將對出入該署
    往來公眾產生恫嚇效果並有危害社會安全之虞，並不因被移
    送人是否主動告知法警或他人其身上有刀械之危險物品、或
    是否被要求取出保管而有不同，故被移送人攜帶該刀械2 把
    ，並無正當理由。是被移送人所為，係犯社會秩序維護法第
    63條第1 項第1 款之無正當理由攜帶具有殺傷力器械之違序
    行為。爰審酌被移送人所為影響公共秩序之程度，及行為後
    之態度、行為之動機、手段及過程等一切情狀，裁處如主文
    所示之罰鍰。又該扣案之摺疊刀及藍波刀各1 把為被移送人
    所有，並供其違反社會秩序維護法行為所用之物，應依社會
    秩序維護法第22條第3 項之規定沒入之。
四、依社會秩序維護法第45條第1 項、第63條第1 項第1 款、第
    22條第3 項，裁定如主文。
中    華    民    國   111    年    1     月    12    日
                  高雄簡易庭  法  官    林玉心
以上正本係照原本作成。
如不服本裁定，得於裁定書送達之翌日起5 日內，以書狀敘述理
由，向本庭提出抗告。
中    華    民    國   111    年    1     月    12    日
                              書記官    李月君